臺灣高雄地方法院民事判決　　　　　　 95年度重訴字第285號
原　　　告　台灣土地銀行股份有限公司
法定代理人　丙○○
訴訟代理人　李慶榮律師
　　　　　　孫守濂律師
被　　　告　辛○○
　　　　　　己○○
兼上列二人
共　　　同
訴訟代理人　庚○○　　住高雄市.
被　　　告　戊○○　　住高雄市.
　　　　　　丁○○　　籍設高雄.
　　　　　　乙○○○　住高雄市.
上列一人
訴訟代理人　唐文斌　　住高雄市.
被　　　告　甲○○○　住高雄市.
上列當事人間請求返還土地等事件，本院於民國96年6月21日言
詞辯論終結，判決如下：
    主      文
被告庚○○應將坐落高雄市○○區○○段八三０地號土地上如附
圖所示編號A 部分面積三十四點三平方公尺之磚造房屋、編號B
部分面積六十二點一三平方公尺之磚造房屋、編號C 部分面積一
百六十二點三三平方公尺之磚造房屋、編號D 部分面積三點五九
平方公尺之鐵架涼棚、編號E 部分面積九點二九平方公尺之鐵架
涼棚、編號F 部分面積二十點八四平方公尺之磚造房屋、編號G
部分面積二十點九六平方公尺之磚造房屋；坐落高雄市○○區○○段八三０之一地號土地上如附圖所示編號A 部分面積四點五四
平方公尺之磚造房屋；及坐落高雄市○○區○○段八三一之一地
號土地上如附圖所示編號A 部分面積二十二點八八平方公尺之磚
造房屋拆除後，將土地返還予原告；暨被告己○○、辛○○應自
上開土地遷出。
被告庚○○應給付原告新台幣柒拾肆萬玖仟捌佰玖拾貳元，及自
民國九十六年一月三十一日起至清償日止，按週年利率百分之五
計算之利息，並自民國九十五年八月一日起至返還前項土地之日
止，按月給付原告新台幣壹萬貳仟肆佰玖拾捌元。
被告戊○○應將坐落高雄市○○區○○段八三０地號土地上如附
圖所示編號H 部分面積八十八點六六平方公尺之磚造房屋、編號
I 部分面積九十五點九五平方公尺之磚造房屋及編號J 部分面積
四十四點四二平方公尺之磚造房屋拆除後，將土地返還予原告；
暨被告丁○○應自上開土地遷出。
被告戊○○應給付原告新台幣伍拾萬參仟捌佰陸拾陸元，及自民
國九十六年二月十二日起至清償日止，按週年利率百分之五計算
之利息，並自民國九十五年八月一日起至返還前項土地之日止，
按月給付原告新台幣捌仟參佰玖拾捌元。
被告乙○○○應將坐落高雄市○○區○○段八三０地號土地上如
附圖所示編號K 部分面積三點五四平方公尺之鐵架涼棚、編號L
部分面積四點六三平方公尺之磚造房屋、編號M 部分面積四十點
一四平方公尺之磚造房屋、編號N 部分面積二十六點零七平方公
尺之鐵架涼棚、編號O 部分面積九十八點零八平方公尺之磚造房
屋；坐落高雄市○○區○○段八三０之一地號土地上如附圖所示
編號B 部分面積零點八一平方公尺之鐵架涼棚、編號C 部分面積
二點一五平方公尺之磚造房屋；坐落三民區○○段八三一地號土
地上如附圖所示編號A 部分面積三點三二平方公尺之鐵架涼棚、
編號B 部分面積三點一平方公尺之磚造房屋；坐落高雄市○○區
○○段八三一之一地號土地上如附圖所示編號B 部分面積十九點
六二平方公尺之鐵架涼棚、編號C 部分面積二十四點九四平方公
尺之磚造房屋；坐落高雄三民區○○段八三七地號土地上如附圖
所示編號A 部分面積六點三三平方公尺之磚造廁所、編號B 部分
面積十四點四五平方公尺之磚造房屋及編號C 部分面積二點零四
平方公尺之鐵架涼棚拆除後，將土地返還予原告；暨被告甲○○○應自上開土地遷出。
被告乙○○○應給付原告新台幣伍拾肆萬捌仟貳佰捌拾肆元，及
自民國九十六年一月三十一日起至清償日止，按週年利率百分之
五計算之利息，並自民國九十五年八月一日起至返還前項土地之
日止，按月給付原告新台幣玖仟壹佰參拾捌元。
原告其餘之訴駁回。
訴訟費用由被告庚○○、己○○、辛○○負擔百分之四十一，由
被告戊○○、丁○○負擔百分之二十八，餘由被告乙○○○、甲○○○負擔。
本判決第一項及第二項、第三項及第四項、第五項及第六項於原
告分別以新台幣參佰捌拾陸萬參仟元、新台幣貳佰伍拾玖萬伍仟
參佰元、新台幣貳佰捌拾伍萬伍仟元供擔保後，得假執行。
原告其餘假執行之聲請駁回。
    事實及理由
一、被告丁○○、甲○○○均經合法通知，未於言詞辯論期日到
    場，核無民事訴訟法第386 條各款所列情形，爰依原告之聲
    請，由其一造辯論而為判決。
二、本件原告主張：（一）坐落高雄市○○區○○段830 地號面
    積1,741.24平方公尺之土地、同地段830-1 地號面積35.06
    平方公尺之土地、同地段831 地號面積35.85 平方公尺之土
    地、同地段831-1 地號面積404.58平方公尺之土地、同地段
    837 地號面積626.74平方公尺之土地（以下依序簡稱830 土
    地、830-1 土地、831 土地、831-1 土地、837 土地，統稱
    系爭5 筆土地）均為原告所有。（二）被告庚○○之被繼承
    人翁加再曾向原告承租部分系爭5 筆土地，並出資建造門牌
    號碼高雄市○○○路62號之地上物（包括門牌號碼高雄市○○○路62號之2 、62號之4 、62號之6 地上物），計有：坐
    落830 土地上如附圖所示編號A 部分面積34.3平方公尺之磚
    造房屋、編號B 部分面積62.13 平方公尺之磚造房屋、編號
    C 部分面積162.33平方公尺之磚造房屋、編號D 部分面積
    3.59平方公尺之鐵架涼棚、編號E 部分面積9.29平方公尺之
    鐵架涼棚、編號F 部分面積20.84 平方公尺之磚造房屋、編
    號G 部分面積20.96 平方公尺之磚造房屋；坐落830-1 土地
    上如附圖所示編號A 部分面積4.54平方公尺之磚造房屋；坐
    落831-1 土地上如附圖所示編號A 部分面積22.88 平方公尺
    之磚造房屋（以下稱統稱編號1 地上物），惟租約已於民國
    83年12月31日屆滿，未再續租，嗣翁加再於94年12月27日死
    亡，除被告庚○○以外，其餘繼承人均已拋棄繼承，是以編
    號1 地上物由被告庚○○單獨繼承取得，且現由被告辛○○
    、己○○、庚○○共同使用編號1 地上物，原告爰本於所有
    物返還請求權及妨害除去請求權，請求被告庚○○拆除編號
    1 地上物後，將土地返還予原告，被告己○○、辛○○應自
    上開土地遷出，又被告庚○○之被繼承人翁加再及被告庚○○均無法律上原因，占有編號1 地上物所坐落之土地，而受
    有相當於租金之利益，致原告受有損害，爰依不當得利及繼
    承法律關係，請求被告庚○○給付自90年8 月1 日至95年7
    月31日之相當租金之不當得利，合計新台幣（下同）1,499,
    784 元（計算式：土地申報地價每平方公尺8,8 00元×占用
    面積340.86平方公尺×10％×5 年＝1,499,784 元），並自
    95年8 月1 日起至返還土地之日止，按月給付原告24,996元
    （計算式：申報地價每平方公尺8,800 元×占用面積340.86
    平方公尺×10％÷12月＝24,996元）。（三）被告戊○○及
    丁○○之被繼承人陳源成曾向原告承租部分系爭5 筆土地，
    並與訴外人陳枝得共同出資建造門牌號碼高雄市○○○路2
    巷64號共計12間未辦保存登記建物，陳枝得並將其中坐落
    830 土地上如附圖所示編號H 部分面積88.66 平方公尺之磚
    造房屋、編號I 部分面積95.95 平方公尺之磚造房屋及編號
    J 部分面積44.42 平方公尺之磚造房屋（以下統稱編號2 地
    上物）讓與陳源成。嗣租約於83年12月31日屆滿，未再續租
    ，而陳源成亦於83年11月6 日死亡，陳源成之全體繼承人協
    議分割遺產，將編號2 地上物分歸被告戊○○，編號2 地上
    物現由被告戊○○、丁○○共同使用，爰本於所有物返還請
    求權及妨害除去請求權，請求被告戊○○拆除編號2 地上物
    後，將土地返還予原告，被告丁○○應自編號2 地上物坐落
    之土地遷出，另依不當得利之法律關係，請求被告戊○○給
    付自90年8 月1 日至95年7 月31日之相當租金之不當得利，
    合計1,007,732 元（計算式：土地申報地價每平方公尺
    8,800 元×占用面積229.03平方公尺×10％×5 年＝1,007,
    732 元），並自95年8 月1 日起至返還土地之日止，按月給
    付原告16,796元（計算式：土地申報地價每平方公尺8,800
    元×占用面積229.03平方公尺×10％÷12＝16,796元）。（
    四）被告乙○○○及唐桂蘭之被繼承人唐紹科曾向原告曾租
    部分系爭5 筆土地，並出資建造門牌號碼高雄市○○○路2
    巷66號地上物，計有：坐落830 土地上如附圖所示編號K 部
    分面積3.54平方公尺之鐵架涼棚、編號L 部分面積4.63平方
    公尺之磚造房屋、編號M 部分面積40.14 平方公尺之磚造房
    屋、編號N 部分面積26.07 平方公尺之鐵架涼棚、編號O 部
    分面積98.0 8平方公尺之磚造房屋；坐落830-1 土地上如附
    圖所示編號B 編號面積0.81平方公尺之鐵架涼棚、編號C 部
    分面積2.15平方公尺之磚造房屋；坐落831 土地上如附圖所
    示編號A 部分面積3.32平方公尺之鐵架涼棚、編號B 部分面
    積3.10 平 方公尺之磚造房屋；坐落831-1 土地上如附圖所
    示編號B部 分面積19.62 平方公尺之鐵架涼棚、編號C 部分
    面積24.94 平方公尺之磚造房屋；坐落837 土地上如附圖所
    示編號A 部分面積6.33平方公尺之磚造廁所、編號B 部分面
    積14.45 平方公尺之磚造房屋、編號C 部分面積2.04平方公
    尺之鐵架涼棚（以下統稱編號3 地上物），嗣租約於83年12
    月31日屆滿，未再續租，而唐紹科亦於89年6 月20日死亡，
    唐紹科之全體繼承人協議分割遺產，將編號3 地上物分歸被
    告乙○○○，編號3 地上物現由被告乙○○○、甲○○○共
    同使用，爰本於所有物返還請求權及妨害除去請求權，請求
    被告乙○○○拆除編號3 地上物後，將土地返還予原告，被
    告甲○○○應自編號3 地上物坐落之土地遷出，另依不當得
    利之法律關係，請求被告乙○○○給付自90年8 月1 日至95
    年7 月31日相當租金之不當得利，合計1,096,568 元（計算
    式：土地申報地價每平方公尺8,800 元×占用面積249.22平
    方公尺×10％×5 年＝1,096,568 元），並自95年8 月1 日
    起至返還土地之日止，按月給付原告18,276元（計算式：土
    地申報地價每平方公尺8,800 元×占用面積249.22平方公尺
    ×10％÷12＝18,267元）等語。並聲明求為判決：（一）被
    告庚○○應拆除編號1 地上物，將土地返還予原告，被告己○○、辛○○應自編號1 地上物占用之土地遷出；被告庚○○應給付原告1,499,784 元，及自96年1 月25日民事減縮聲
    明狀送達翌日起至清償日止，按週年利率5 ％計算之利息，
    並自95年8 月1 日起至交還上開土地之日止，按月給付原告
    24,996元。（二）被告戊○○應拆除編號2 地上物後，將土
    地返還予原告，被告丁○○應自編號2 地上物占用之土地遷
    出；被告戊○○應給付原告1,007,732 元，及自96年1 月25
    日民事減縮聲明狀送達翌日起至清償日止，按週年利率5 ％
    計算之利息，並自95年8 月1 日起至交還上開土地之日止，
    按月給付原告16,796元。（三）被告乙○○○應將編號3 地
    上物拆除後，將土地返還予原告，被告甲○○○應自編號3
    地上物占用之土地遷出；被告乙○○○應給付原告1,096,56
    8 元，及自96年1 月25日民事減縮聲明狀送達翌日起至清償
    日止，按週年利率5 ％計算之利息，並自95年8 月1 日起至
    交還上開土地之日止，按月給付原告18,276元。（四）原告
    願供擔保請准宣告假執行。
三、被告辛○○、己○○、庚○○則以：編號1地上物係被告庚○○之被繼承人翁加再出資建造，翁加再曾向原告承租占用
    之土地，後因原告不斷調漲租金，始未繼續承租，被告辛○○、己○○、庚○○係有權占有編號1 地上物所坐落之土地
    等語置辯。並答辯聲明求為判決：原告之訴駁回。
    被告戊○○則以：編號2 地上物係被告戊○○及丁○○之被
    繼承人陳源成與訴外人陳枝得共同出資建造，並讓與陳源成
    ，嗣陳源成於83年11月6 日死亡，陳源成之全體繼承人協議
    分割遺產，將編號2 地上物分歸被告戊○○，現被告戊○○
    、丁○○共同使用編號2 地上物，被告戊○○、丁○○係有
    權占有編號2 地上物所坐落之土地等語置辯。並答辯聲明求
    為判決：原告之訴駁回。
    被告乙○○○則以：編號3 地上物係被告乙○○○及甲○○○之被繼承人唐紹科出資建造，唐紹科曾向原告承租占用之
    土地，後因原告不斷調整租金，始未續租，被告乙○○○、
    甲○○○係有權占有編號3 地上物所坐落之土地等語置辯。
    並答辯聲明求為判決：原告之訴駁回。
四、被告丁○○、甲○○○則均未於言詞辯論期日到場，亦未提
    出書狀作何聲明或陳述。
五、查，原告主張：系爭5 筆土地係伊所有，編號1 地上物係被
    告庚○○之被繼承人翁加再出資建造，翁加再於94年12月27
    日死亡，除被告庚○○以外，其餘繼承人均拋棄繼承，故由
    被告庚○○單獨繼承取得編號1 地上物，編號1 地上物現由
    被告辛○○、己○○與庚○○共同使用；被告戊○○、丁○○之被繼承人陳源成與訴外人陳枝得共同出資建造門牌號碼
    高雄市○○○路2 巷64號共計12間未辦保存登記建物，陳枝
    得並將其中編號2 地上物讓與陳源成，陳源成於83年11月6
    日死亡，陳源成之全體繼承人協議分割遺產，將編號2 地上
    物分歸被告戊○○，編號2 地上物現由被告戊○○、丁○○
    共同使用；編號3 地上物係被告乙○○○、甲○○○之被繼
    承人唐紹科出資建造，唐紹科於89年6 月20日死亡，唐紹科
    之全體繼承人協議分割遺產，將編號3 地上物分予被告乙○○○，編號3 地上物現由被告乙○○○、甲○○○共同使用
    等語，為被告被告己○○、辛○○、庚○○、戊○○、乙○○○所不爭執，並經本院會同高雄市三民地政事務所人員至
    現場勘驗查明屬實，製有勘驗筆錄、現場照片及複丈成果圖
    附卷可稽（本院卷第148 ～157 頁、第171 頁），且經本院
    依職權調取本院95年度繼字第336 號拋棄繼承卷核閱無訛，
    復有土地登記謄本、高雄市房屋稅籍記錄表、陳源成除戶資
    料暨繼承人戶籍謄本、高雄市稅捐稽徵處房屋稅籍證明書、
    陳源成遺產分割協議書暨遺產稅免稅證明書、唐紹科除戶資
    料暨繼承人戶籍謄本、唐紹科遺產分割協議書在卷可稽（見
    本院卷第13～15頁、第61頁、第88～104 頁、第413 ～416
    頁、第105 ～112 頁、第167 頁），核屬相符，堪信為真實
    。
六、兩造爭執事項：（一）原告訴請拆屋還地，有無理由？（二
    ）原告請求相當於租金之不當得利，有無理由？其金額為何
    ？茲說明如下：
（一）原告訴請拆屋還地，有無理由？
   1、按所有人對於無權占有或侵奪其所有物者，得請求返還之
      ，對於妨害其所有權者，得請求除去之，民法第767條前
      段、中段分別定有明文；而以無權占有為原因，請求返還
      所有物之訴，被告倘係以「非無權占有」資為抗辯者，原
      告就被告無權占有之事實，並不負舉證責任。換言之，被
      告應就其取得占有係有正當權源之事實，舉證證明；倘被
      告不能證明其占有權源，則自應認原告之請求為有理由（
      參照最高法院92 年度台上字第312號判決意旨）。次按未
      辦保存登記建物之讓與，雖因不能為移轉登記而不能為不
      動產所有權之讓與，但受讓人與讓與人間如無相反之約定
      ，應認為讓與人已將該未辦保存登記建物之事實上處分權
      讓與受讓人。又房屋之拆除為一種事實上之處分行為，須
      有事實上之處分權者，始有拆除之權限（參照最高法院86
      年度台上字第2272號判決意旨）。
   2、查，編號1 地上物、編號2 地上物、編號3 地上物各占用
      如附圖所示原告之系爭5 筆土地，被告辛○○、己○○、
      庚○○共同使用編號1 地上物，被告戊○○、丁○○共同
      使用編號2 地上物，被告乙○○○、甲○○○共同使用編
      號3 地上物，已如前述。次查，被告庚○○之被繼承人翁
      加再出資搭建編號1 地上物而原始取得所有權，翁加再死
      亡後，被告庚○○繼承取得編號1 地上物之所有權，被告
      庚○○自有拆除編號1 地上物之權限；編號2 地上物雖係
      被告戊○○之被繼承人陳源成與訴外人陳枝得共同出資建
      造，戊○○僅有編號2 地上物所有權應有部分2 分之1，
      然因陳枝得已將編號2 地上物應有部分二分之一讓與陳源
      成，依上開說明，陳源成已取得編號2 地上物之事實上處
      分權，又戊○○死後，戊○○之繼承人協議將編號2 地上
      物遺產分予被告戊○○，被告戊○○即因繼承取得編號2
      建物之事實上處分權，亦有拆除編號2 地上物之權限；編
      號3 地上物係被告乙○○○、甲○○○之被繼承人唐紹科
      出資搭建，唐紹科死亡後，唐紹科之繼承人協議將編號3
      地上物遺產分予被告乙○○○，被告乙○○○因繼承取得
      編號3 地上物所有權，自有拆除編號3 地上物之權限。
   3、次查，原告主張被告均無權占用系爭5 筆土地等語，雖為
      被告所否認，然被告均未能舉證證明其等占有上開土地有
      何合法正當權源，依上揭說明，原告既為系爭5 筆土地之
      所有權人，其本於所有物返還請求權及妨害除去請求權，
      請求被告庚○○、戊○○、乙○○○分別應將編號1 地上
      物、編號2 地上物、編號3 地上物拆除，將土地返還予原
      告，且請求被告辛○○、己○○自編號1 地上物坐落之土
      地遷出；請求被告丁○○自編號2 地上物所落之土地遷出
      ；請求被告甲○○○自編號3 地上物所坐落之土地遷出，
      於法有據，應予准許。
（二）原告請求相當於租金之不當得利，有無理由？其金額為何
      ？
   1、按無法律上之原因而受有利益，致他人受有損害者，應返
      還其利益，民法第179條定有明文。無權占用他人土地者
      ，通常可享有相當於租金之不當得利，土地所有權人得請
      求占用人返還，最高法院61年台上字第1695號判例意旨可
      資參照。又按城市地方房屋之租金，以不超過土地及其建
      築物申報總價年息10％為限，租用基地建築房屋亦準用之
      ，土地法第97條第1項、第105條分別規定甚詳。另基地租
      金之數額，除以基地申報地價為基礎外，尚須斟酌基地之
      位置，工商業繁榮之程度，承租人利用基地之經濟價值及
      所受利益等項，並與鄰地租金相比較，以為決定，並非必
      達申報總地價年息10％最高額，最高法院68年度台上字第
      3071號判例意旨亦可資參照。
   2、查，編號1 地上物、編號2 地上物、編號3 地上物均於90
      年8 月1 日以前即已搭建，為兩造所不爭執，核與房屋稅
      籍紀錄表記載相符（見本院卷第41頁、第61～62頁）。次
      查，編號1 地上物原係被告庚○○之被繼承人翁加再所有
      ，被告庚○○自94年12月27日即翁加再死亡之日起始繼承
      取得，是以編號1 地上物所坐落土地於94年12月27日以前
      係被告庚○○之被繼承人翁加再所占有，自94年12月28起
      才由被告庚○○占有；又被告戊○○自83年11月6 日即陳
      源成死亡之日繼承取得編號2 地上物之事實上處分權，是
      以被告戊○○自83年11月6 日起即占有編號2 地上物所坐
      落之土地；另被告乙○○○自89年6 月20日即唐紹科死亡
      之日起繼承取得編號3 地上物所有權，是以乙○○○自89
      年6 月20日起占有編號3 地上物所坐落之土地，而被告又
      未能舉證證明其等或其等之被繼承人有占有合法權源，已
      如前述，故原告主張：被告庚○○之被繼承人翁加再及被
      告庚○○、被告戊○○、被告乙○○○自90年8 月1 日起
      至今，各無權占有編號1 地上物、編號2 地上物、編號3
      地上物所坐落之系爭5 筆土地等語，應堪採信。從而，原
      告本於不當得利及繼承法律關係，請求被告庚○○給付自
      90 年8月1 日至返還編號1 地上物坐落土地之日止，相當
      於租金之利益；本於不當得利法律關係，請求被告戊○○
      給付自90年8 月1 日至返還編號2 地上物之日止，相當於
      租金之利益、請求被告乙○○○給付自90年8 月1 日至返
      還編號2 地上物之日止，相當於租金之利益，即屬有據。
   3、又系爭5 筆土地自89年7 月至96年1 月之申報地價均係每
      平方公尺8,800 元，此有地價第一類謄本附卷足憑（本院
      卷第396 ～399 頁），本院斟酌系爭5 筆土地位處高雄市
      ○○○ 路2 巷，巷道內狹窄無商家或商業活動，鄰高雄市
      ○○路、建國路，附近有高雄火車站，交通便利，生活機
      能良好等情，有高雄市門牌查詢系統及現場照片可證（見
      本院卷第112 ～114 頁），認原告主張依土地申報地價年
      息10％計算相當於租金之利益，猶屬過高，應以5 ％為適
      當。又編號1 地上物坐落土地面積合計340.86平方公尺、
      編號2 地上物坐落土地面積合計229.03平方公尺、編號3
      地上物坐落土地面積合計249.22平方公尺，此有複丈成果
      圖足證（本院卷第171 頁），故原告請求被告庚○○、戊○○、乙○○○給付相當於租金之不當得利，詳如附表計
      算書所示。綜上，原告請求被告庚○○給付749,892 元及
      其利息，並自95年8 月1 日起至返還編號1 地上物所坐落
      土地之日止，按月給付原告12,498元；請求被告戊○○給
      付503,866 元及其利息，並自95年8 月1 日起至返還編號
      2 地上物所坐落土地之日止，按月給付原告8,398 元；請
      求被告乙○○○給付548,284 元及其利息，並自95年8 月
      1 日起至返還編號3 地上物所坐落土地之日止，按月給付
      原告9,138 元，洵屬有據，逾此範圍之請求，即屬無據。
七、綜上所述，原告本於所有物返還請求權及妨害除去請求權，
    請求被告庚○○、戊○○、乙○○○分別應將編號1 地上物
    、編號2 地上物、編號3 地上物拆除，將土地騰空返還原告
    ，並請求被告辛○○及己○○自編號1 地上物所坐落之土地
    遷出、被告丁○○自編號2 地上物所坐落之土地遷出、被告
    甲○○○自編號3 地上物所坐落之土地遷出，為有理由，應
    予准許。又原告依據不當得利及繼承之法律關係，請求被告
    庚○○給付749,892 元，及自96年1 月25日民事減縮聲明狀
    送達翌日即96年1 月31日起至清償日止，按週年利率5 ％計
    算之利息，並自95年8 月1 日起至返還編號1 地上物坐落土
    地之日止，按月給付原告12,498元；基於不當得利法律關係
    ，請求被告戊○○給付503,866 元，及自96年1 月25日民事
    減縮聲明狀送達翌日即96年2 月12日起至清償日止，按週年
    利率5 ％計算之利息，並自95年8 月1 日起至返還編號2 地
    上物所坐落土地之日止，按月給付原告8,398 元；請求被告
    乙○○○給付548,284 元，及自96年1 月25日民事減縮聲明
    狀送達翌日即96年1 月31日起至清償日止，按週年利率5 ％
    計算之利息，並自95年8 月1 日起至返還編號3 地上物所坐
    落土地之日止，按月給付原告9,138 元，均有理由，應予准
    許。逾此範圍之請求，為無理由，乃予駁回。
八、原告陳明願供擔保，聲請宣告假執行，就原告勝訴部分，核
    無不合，爰酌定相當之擔保金額，予以准許。至於其敗訴部
    分，假執行之聲請失所附麗，併予駁回。
九、本件事證已臻明確，兩造其餘攻擊防禦方法，核與判決結果
    不生影響，爰不一一論述，併此敘明。
十、據上論結，本件原告之訴為一部有理由，一部無理由，依民
    事訴訟法第385 條第1 項前段、第79條、第85條第1 項但書
    、第390 條第2 項，判決如主文。
中　　華　　民　　國　　96　　年　　7 　　月　　12　　日
                  民事第三庭審判長法  官  鄭月霞
                                  法  官  伍逸康
                                  法　官　洪培睿
上開正本係照原本作成。
如不服本判決，應於送達後20日內，向本院提出上訴狀並表明上
訴理由，如於本判決宣示後送達前提起上訴者，應於判決送達後
10日內補提上訴理由書（須附繕本）。
中　　華　　民　　國　　96　　年　　7 　　月　　12　　日
                                  書記官  林慧君
附表：計算書
 ┌───┬───┬──────────────────────────┐
 │地上物│義務人│申報地價×占用面積×年息率×占用年數=補償金額       │
 │編號  │      │                                                    │
 ├───┼───┼──────────────────────────┤
 │編號1 │庚○○│一、自90年8 月1 日起至95年7 月31日止，總計應給付原告│
 │      │      │    749,892 元。（計算式：土地申報地價每平方公尺    │
 │      │      │    8,800 元×占用面積340.86平方公尺×5 ％×5 年＝  │
 │      │      │    749,892 元）                                    │
 │      │      │二、自95年8 月1 日起至返還編號1 地上物所坐落土地之日│
 │      │      │    止，應按月給付原告12,498元。（計算式：土地申報地│
 │      │      │    價每平方公尺8,800 元×占用面積340.86平方公尺×5 │
 │      │      │    ％÷12月＝12,498元，元以下四捨五入）            │
 ├───┼───┼──────────────────────────┤
 │編號2 │戊○○│一、自90年8 月1 日起至95年7 月31日止，總計應給付原告│
 │      │      │    503,866 元。（計算式：土地申報地價每平方公尺    │
 │      │      │    8,800 元×占用面積229.03平方公尺×5 ％×5 年＝  │
 │      │      │    503,866 元）                                    │
 │      │      │二、自95年8 月1 日起至返還編號2 地上物所坐落土地之日│
 │      │      │    止，應按月給付原告8,398 元。（計算式：土地申報地│
 │      │      │    價每平方公尺8,800 元×占用面積229.03平方公尺×5 │
 │      │      │    ％÷12月＝8,398 元，元以下四捨五入）            │
 ├───┼───┼──────────────────────────┤
 │編號3 │唐蔡錦│一、自90年8 月1 日起至95年7 月31日止，總計應給付原告│
 │      │秀    │    548,284 元。（計算式：土地申報地價每平方公尺    │
 │      │      │    8,800 元×占用面積249.22平方公尺×5 ％×5 年＝  │
 │      │      │    548,284 元）                                    │
 │      │      │二、自95年8 月1 日起至返還編號3 地上物所坐落土地之日│
 │      │      │    止，應按月給付原告9,138 元。（計算式：土地申報地│
 │      │      │    價每平方公尺8,800 元×占用面積249.22平方公尺×5 │
 │      │      │    ％÷12月＝9,138 元，元以下四捨五入）            │
 └───┴───┴──────────────────────────┘
